lt-LT: Maišymo tipas: Partija; Nuolatinis; Kita
fr: Type de mélange: Lot; continu; Autre
ko: 혼합 유형: 배치; 연속; 기타
pt-BR: Tipo de combinação: Lote; Contínuo; Outro
nb: Blandingstype: Parti; Kontinuerlig; Annet
pl: Typ mieszania: Seryjne; Ciągłe; Inne
el: Τύπος ανάμειξης: Παρτίδα; Διαρκής; Άλλο
ja: ブレンディングタイプ: バッチ; 連続; その他
pt-PT: Tipo de misturador: Lote; Contínuo; Outro
ru: Тип смешивания: Партия; Непрерывный; Другой
sl-SI: Vrsta mešanja: Serijsko; Neprekinjeno; Drugo
zh-CN: 混合类型: 批量; 连续; 其他
th: ประเภทการผสม: แบตช์; ต่อเนื่อง; อื่นๆ
es: Tipo de mezcla: Lote; Continuo; Otros
it: Tipo di miscelazione: Lotto; Continuo; Altro
hr-HR: Način miješanja: Serijsko; Kontinuirano; Ostalo
en: Blending type: Batch; Continuous; Other
hu: Keverés típusa: Szakaszos; Folyamatos; Egyéb
nl: Mengtype: Partij; Continu; Andere
tr: Karışım Tipi: Grup; Sürekli; Diğer
fi: Sekoitetyyppi: Erä; Jatkuva; Muu
ro-RO: Tip amestecare: Lot; Continuă; Altele
vi: Kiểu pha trộn: Lô hàng; Liên tục; Khác
zh-TW: 混合類型: 批次; 不間斷的; 其他
de: Mischtyp: Charge; Gleichbleibend; Sonstiges
sv: Blandningstyp: Batch; Kontinuerlig; Övrigt
sk-SK: Typ miešania: Dávka; Nepretržitý; Iné
bg-BG: Тип смесване: Партида; Непрекъснат; Други
da: Blandingstype: Parti; Sammenhængende; Andet
cs: Typ míchání: Dávkové; Průběžné; Jiné